# 发行公司债的程序

提问人：bestxulin 时间：2013-03-15 10:32:24
请问如果在公司 3 年会计报表已经审计的情况下，发行公司债，还需要会计师事务所出具什么报告吗？

回答人：chenyiwei
回复 bestxulin 的帖子
债券的种类不同，主管部门不同，监管要求不同，也会有较大差异的。
我以前发过一个关于公司债券相关规定的汇总，名为“公司债券试点相关规范体系的框架”，你可以搜索一下看看。